臺灣士林地方法院刑事判決　　　　　　　　　　　　　九十三年度交訴字第二０號
　　公　訴　人　臺灣士林地方法院檢察署檢察官
　　被　　　告　甲○○
右列被告因公共危險案件，經檢察官提起公訴（九十三年度偵字第三七九號），本院
判決如左：
    主  文
甲○○服用酒類，不能安全駕駛動力交通工具而駕駛，累犯，處罰金陸仟元，如易服
勞役以佰元折算壹日；又駕駛動力交通工具肇事，致人傷而逃逸，累犯，處有期徒
刑捌月。
    事  實
一甲○○於民國九十二年間，因偽造文書案件，經法院判處有期徒刑三月確定，並於
  九十二年九月十六日執行完畢（起訴書誤為九十二年九月十七日，應予更正），仍
  不知悔改，猶於九十二年十一月二十七日晚間七時許與友人喻柏源（原名喻興盛）
  等人，在台北縣竹圍鄉飲用啤酒，超過客觀生活經驗上不能安全駕駛動力交通工具
  的程度，竟仍於同日晚十時許駕駛車號ＢＦＨ─八五六號機車搭載喻柏源自台北縣
  竹圍鄉返回台北市北投區，於同日晚十一時三十分許，沿台北市○○區○○路由南
  往北方向行駛，行經承德路七段與大業路口欲直行往大業路方向時，原應注意車前
  狀況，並隨時採取必要之安全措施，而當時天候晴，夜間有照明，並無不能注意之
  情事，竟因飲酒後注意能力降低，而疏未注意，貿然前行，適有由乙○○所駕駛車
  號ＤＯＺ—四六七號機車，欲自台北市北投區○○○路穿越上開路口往台北市○○
  路方向行駛，亦疏未注意，致甲○○機車車前部撞及乙○○機車後方，使乙○○人
  車倒地，因而受有頭手腳等多處擦傷之傷害（過失傷害部分未據告訴及起訴），詎
  甲○○於發生車禍後，明知車輛駕駛人駕駛車輛致人受傷或死亡，應即採取救護或
  其他必要措施，惟於見乙○○陷於昏迷狀態，為逃避肇事責任，另行起意，竟要喻
  柏源佯稱車禍發生時係喻柏源騎乘ＢＦＨ─八五六號機車，而頂替其肇事致人受傷
  之法律責任，經喻柏源應允後，甲○○即逃離現場，嗣警自喻柏源處查得駕駛人為
  甲○○，並經由財團法人新光吳火獅紀念醫院（下稱新光醫院）通報，而於九十二
  年十一月二十八日凌晨一時五十分，在新光醫院急診室查獲甲○○，並於同日凌晨
  二時零七分為酒精測試，測得其呼氣酒精濃度達每公升．三八毫克。
二案經臺北市政府警察局北投分局報請臺灣士林地方法院檢察署檢察官偵查起訴。
    理  由
一服用酒類駕駛部分：
  右揭被告甲○○服用酒類，不能安全駕駛動力交通工具而仍騎乘ＢＦＨ─八五六號
  機車之犯行，業據被告於警詢、偵查及本院審理時自白不諱，核與證人喻柏源於偵
  查及本院審理之證詞相符，並有台北市政府警察局北投分局長安派出所警員測試觀
  察記錄表、酒精測試值表在卷可證。次查當呼氣酒精濃度達．二五ｍｇ＼Ｌ（即
  每公升．二五毫克）時將造成輕度中毒，達．五ｍｇ＼Ｌ時，將影響駕駛等情
  ，有行政院國軍退除役官兵輔導委員會台北榮民總醫院鑑定函附卷可參，雖被告經
  警為酒精測試，其呼氣酒精濃度為每公升．三八毫克，未達每公升．五毫克，
  然查被告於九十二年十一月二十七日晚十時服用酒類後，即騎乘機車至當晚十一時
  三十分發生車禍止，惟迄至翌日（即九十二年十一月二十八日）凌晨二時零七分始
  為酒精測試，此有道路交通事故現場圖、酒精測試值表在卷可參，於被告騎車後逾
  四小時方為酒精測試，所測得之被告呼氣酒精濃度當較被告騎乘機車時為低，是難
  以被告測得之呼氣酒精濃度未逾每公升．五毫克，即認被告仍能安全駕駛，而為
  有利被告之認定。
二肇事逃逸部分：
  訊據被告固不否認於前開時地騎乘機車與乙○○所騎之機車發生車禍，乙○○並因
  而受傷，伊未留下聯絡資料，亦未陪同乙○○就醫即逕行離去等情不諱，惟矢口否
  認有逃逸之意，辯稱：發生車禍後，伊亦受傷，故自行就醫云云，然查被告騎乘Ｂ
  ＦＨ─八五六號機車搭載喻柏源，於前開時地與乙○○騎乘之機車發生碰撞，乙○
  ○人車倒地，並受有事實欄所載之傷勢且短暫昏迷，期間僅喻柏源照料受傷之乙○
  ○，被告於發生車禍後，先至路邊休息，嗣於警察及救護車抵達現場前，被告即自
  行離開現場，且離開前未曾告知喻柏源、乙○○等情，除據被告自承外，並據證人
  喻柏源、乙○○於本院審理時結證證述在卷，且有道路交通事故現場圖、補充資料
  表、車禍現場照片在卷可參，堪認被告明知乙○○因此車禍人車倒地受傷，惟於車
  禍發生後，未曾照護乙○○，嗣於警員、救護車抵達前，即自行離去，未曾留聯絡
  資料予乙○○，亦未告知同車之喻柏源。次查本件車禍發生之時間為九十二年十一
  月二十七日晚上十一時三十分，被告於九十二年十一月二十八日凌晨一時五十分方
  入新光醫院就醫等情，有新光醫院九十三年五月十七日93新醫醫字第五四一號函在
  卷可參，倘被告是因車禍身體疼痛急於離開車禍現場就醫，為何於車禍發生後逾二
  小時方就醫？再查被告自承：於車禍發生後，有路人報警叫救護車等語，被告已知
  救護車即將抵達車禍現場，若其因身體受傷疼痛急於就醫，為何不留在車禍現場，
  等候即將抵達之救護車以至醫院就診？抑且，被告自承於肇事後就醫前，其至住居
  於鄰近台北市政府警察局北投分局交通分隊附近之友人住處休息，若其無肇事逃逸
  之意，何不於途經北投分局交通分隊時，詢問該車禍之處理情形或被害人之狀況，
  顯見被告所辯：因車禍受傷，身體疼痛難忍方離開肇事地前往就醫云云，顯為卸責
  之詞，不足採信。另被告於離開車禍現場前，曾央喻柏源自承為肇事ＢＦＨ─八五
  六號機車之駕駛人等情，亦據證人喻柏源於偵查及本院審理時結證證述甚詳，且為
  被告所不否認，堪認被告於肇事後即央請喻柏源頂替承擔肇事責任，益見被告有肇
  事逃逸之意至明。被告所辯無非卸責之詞，不足採信。本件事證明確，被告犯行洵
  堪認定，應依法論科。
三核被告服用酒類，不能安全駕駛動力交通工具，而仍騎乘ＢＦＨ─八五六號機車之
  犯行，係犯刑法第一百八十五條之三之公共危險罪；被告於肇事後，未照料車禍受
  傷之乙○○，即自行離去部分，係犯同法第一百八十五條之四駕車致人受傷逃逸罪
  。被告所犯前開二罪，犯意各別，行為互異，應分論併罰。被告曾受有期徒刑之執
  行完畢後，五年內再犯本件有期徒刑以上之二罪，均為累犯，均應依刑法第四十七
  條之規定加重其刑。爰審酌被告之素行、呼氣酒精之濃度、駕車致人受傷後未予救
  助造成被害人之危害程度、對被害人乙○○造成之受傷情形、與被害人乙○○達成
  和解及犯罪後之態度等一切情狀，就其所犯二罪分別量處如主文所示之刑，罰金部
  分，並諭知易服勞役之折算標準。
據上論斷，應依刑事訴訟法第二百九十九第一項前段，刑法第一百八十五條之三、第
一百八十五條之四、第四十七條、第四十二條第二項，第五十一條第十款，罰金罰鍰
提高標準條例第二條判決如主文。
本件經檢察官林聰良到庭執行職務。
中　　　華　　　民　　　國　　九十三　　年　　　八　　　月　　三十一　　日
                              臺灣士林地方法院刑事第五庭
                                  審判長法  官  蔡  明  宏
                                        法  官  姜  麗  香
                                        法  官  江  翠  萍
右正本證明與原本無異。
如不服本判決，應於判決送達後十日內，向本院提出上訴狀。
                                        書記官  范  淑  芬
中　　　華　　　民　　　國　　九十三　　年　　　九　　　月　    八    　日
附錄本案論罪科刑法條全文：
刑法第一百八十五條之三
服用毒品、麻醉藥品、酒類或其他相類之物，不能安全駕駛動力交通工具而駕駛者，
處一年以下有期徒刑、拘役或三萬元以下罰金。
刑法第一百八十五條之四
駕駛動力交通工具肇事，致人死傷而逃逸者，處六月以上五年以下有期徒刑。
